臺灣臺中地方法院刑事判決　　　　　　 100年度訴字第2203號
公　訴　人　臺灣臺中地方法院檢察署檢察官
被　　　告　楊信皇
選任辯護人　張志新律師
上列被告因違反槍砲彈藥刀械管制條例案件，經檢察官提起公訴
(99年度偵字第28131號)，本院判決如下：
    主    文
楊信皇犯非法寄藏可發射子彈具殺傷力之槍枝罪，處有期徒刑肆
年貳月，併科罰金新臺幣拾萬元，罰金如易服勞役，以新臺幣壹
仟元折算壹日，扣案如附表編號1.至6.所示之物均沒收；又犯夜
間於公共場所非法攜帶刀械罪，處有期徒刑肆月，扣案如附表編
號16.所示之物沒收。應執行有期徒刑肆年肆月，併科罰金新臺
幣拾萬元，罰金如易服勞役，以新臺幣壹仟元折算壹日。扣案如
附表編號1.至6.、16.所示之物均沒收。
    犯罪事實
一、楊信皇明知可發射子彈具有殺傷力之改造槍枝、子彈、槍枝
    之主要組成零件，均係槍砲彈藥刀械管制條例所列管禁止持
    有、寄藏之違禁物，非經中央主管機關許可，不得持有、寄
    藏，竟基於未經許可，寄藏可發射子彈具有殺傷力改造手槍
    、子彈、槍枝主要組成零件之犯意，於民國98年11、12月間
    某日，在臺中縣大甲鎮 (現已改制為臺中市大甲區，以下仍
    稱臺中縣大甲鎮○○○路上某處，受「鄭育倉」 (已於99年6
    月9日死亡)委託，代為保管如附表編號1.至6.所示之改造手
    槍、子彈、土造金屬槍管及附表編號7.至14.所示不具殺傷
    力之子彈、槍彈零件、附表編號15.所示之工具後，未經許
    可將之寄藏在其位於臺中市○○區○○路169巷2號住處。
二、楊信皇明知武士刀係槍砲彈藥刀械管制條例所列管禁止持有
    之管制刀械，非經中央主管機關許可，不得持有，竟未經許
    可，基於持有武士刀之犯意，於99年10月底某日，在臺中市
    東海夜市，以新臺幣1,500元之價格，向不明之攤商購買如
    附表編號16.所示已開鋒之武士刀1把，於夜間攜帶該把武士
    刀自夜市公共場所返回其上址住處藏放，而自斯時起非法持
    有管制刀械。
三、嗣於99年12月2日上午某時，楊信皇因欲更換藏放地點，將
    附表編號1.至6.所示之改造手槍、子彈、金屬槍管、附表編
    號7.至14.所示不具殺傷力之子彈及槍彈零件、附表編號15.
    所示之工具、附表編號16.所示之武士刀等物放置在車牌號
    碼8N-7267號自小客車上，而於同日晚間7時30分許，其至臺
    中縣大甲鎮○○路1之80號帝沛電子遊藝場消費時，因警方
    至該遊藝場進行擴大臨檢勤務，其因另案遭通緝，見狀即向
    外逃逸，為警在該遊藝場門口當場逮捕，並在其身上起獲小
    客車感應器1個及鑰匙1串，經測試該感應器後，發現該遊藝
    場門口附近車牌號碼8N-7267號自小客車有反應，楊信皇始
    坦稱該車輛係其所駕駛，經警對該小客車進行附帶搜索，於
    該自小客車駕駛座踏墊上發現附表編號16.所示之武士刀1支
    、於副駕駛座踏墊上發現1只黑色手提包，於該手提包內起
    獲附表編號1.至3.所示槍枝3枝(其中表編號1.所示槍枝，子
    彈已上膛，彈匣內有2發子彈；附表編號3.所示槍枝彈匣內
    有4發子彈)、副駕駛座置物箱內發現彈殼若干、後車廂發現
    附表編號4.至14.所示子彈、土造金屬槍管、槍彈零件、附
    表編號15.所示之工具。
四、案經臺中縣警察局大甲分局(現已改制為臺中市政府警察局
    大甲分局) 報請臺灣臺中地方法院檢察署檢察官偵查起訴。
    理    由
一、證據能力方面：
(一)按「被告以外之人於審判外之言詞或書面陳述，除法律有規
    定者外，不得作為證據」，刑事訴訟法第159條第1項固定有
    明文，然「鑑定之經過及其結果，應命鑑定人以言詞或『書
    面』報告」，同法第206條第1項亦規定甚明，是鑑定人以書
    面為鑑定報告提出於法院，依刑事訴訟法第159條第1項立法
    理由及同法第206條第1項規定，即具有證據能力。又法院或
    檢察官得囑託醫院、學校或其他相當之機關、團體為鑑定，
    或審查他人之鑑定，並準用第203條至第206條之1之規定，
    刑事訴訟法第208條第1項亦定有明文。依此，檢察官對於偵
    查中之案件認須實施鑑定者，固應就具體個案，選任鑑定人
    或囑託鑑定機關(團體)為之；但對於司法警察機關調查中之
    案件，或有量大或急迫之情形，為因應實務之現實需求，如
    檢察官針對該類案件之性質(例如：查扣之毒品必須檢驗其
    成份、對於施用毒品之犯罪嫌疑人必須檢驗其體內有無毒品
    代謝反應、對於查扣之槍砲彈藥必須檢驗有無殺傷力、對於
    違反野生動物保育法案件必須鑑定是否屬於保育類動物案件
    等)，認為當然有鑑定之必要者，經參考法務部92年5月20日
    法檢字第092080203號函送之法務部「因應刑事訴訟法修正
    工作小組」研討之刑事訴訟法修正相關議題第21則之共識結
    論，以及臺灣高等法院於92年8月1日舉行之刑事訴訟法新制
    法律問題研討會第3則法律問題研討結果之多數說(載於司法
    院92年8月印行「刑事訴訟法新制法律問題彙編」第15頁至
    第18頁)，基於檢察一體原則，得由該管檢察長對於轄區內
    之案件，以事前概括選任鑑定人或囑託鑑定機關(團體)之方
    式，俾便轄區內之司法警察官、司法警察對於調查中之此類
    案件，得即時送請事前已選任之鑑定人或囑託之鑑定機關(
    團體)實施鑑定，該鑑定人或鑑定機關(團體)亦應視同受承
    辦檢察官所選任或囑託而執行鑑定業務，其等出具之書面鑑
    定報告應屬刑事訴訟法第206條所定之傳聞例外，當具有證
    據能力(法務部92年9月1日法檢字第0920035083號函參照)。
    從而，本案查獲之槍枝、子彈、武士刀，經由查獲之警察單
    位依先前轄區檢察署檢察長事前概括選任鑑定機關即內政部
    警政署刑事警察局、臺中縣警察局鑑定，則上揭鑑定機關所
    出具之槍彈鑑定報告書、刀械鑑驗登記表即具有證據能力而
    得為本案之證據。
(二)次按傳聞法則乃對於被告以外之人於審判外之言詞或書面陳
    述而為之規範。扣案如附表所示之物，係屬物證，性質上並
    非供述證據，無刑事訴訟法第159條第1項規定傳聞法則之適
    用，且上開扣案物係由警員依法搜索而扣得，與本案待證事
    實具有自然之關聯性，又無證據證明係公務員違法取得之物
    ，依法自得作為證據。
(三)再按被告之自白，非出於強暴、脅迫、利誘、詐欺、疲勞訊
    問、違法羈押或其他不正之方法，且與事實相符者，得為證
    據，刑事訴訟法第156條第1項定有明文。被告楊信皇於本院
    審理時均未提出其他可供證明被告下列經本院所引用之於偵
    訊及本院審理時之自白，有何遭受「強暴、脅迫、利誘、詐
    欺、疲勞訊問、違法羈押或其他不正之方法」始為自白之證
    據，以供本院得以即時調查審認，並參酌上開所述證據部分
    之證據等，均足認被告下列經本院所引用之自白，其與事實
    相符者，依法自得為證據。
二、認定犯罪事實所憑之證據及理由：
    上揭犯罪事實，業據被告楊信皇於偵訊及本院審理時坦承不
    諱【見臺灣臺中地方法院檢察署99年度偵字第28131號卷(下
    稱偵查卷)第70頁、本院卷第23頁、第44頁】，並有臺中縣
    警察局大甲分局搜索扣押筆錄、扣押物品目錄表各1份【見
    臺中縣警察局大甲分局中縣甲警偵字第0990038796號卷(下
    稱警卷)第15至20頁】、刑案現場測繪圖1張(見警卷第22頁)
    、查獲現場及扣案物品照片15張(見警卷第23至30頁)、扣案
    槍枝照片25張(見警卷第45至47頁)在卷可稽。又扣案如附表
    編號1.至6.所示之改造手槍、子彈及零件，經送內政部警政
    署刑事警察局鑑定，經以檢視法、性能檢驗法、試射法鑑驗
    結果，認：(一)送鑑手槍(FS-9708)1枝(槍枝管制編號：00000
    00000號，含彈匣1個)，認係改造手槍，由仿BERETTA廠84型
    半自動手槍製造之槍枝，換裝土造金屬槍管而成，擊發功能
    正常，可供擊發適用子彈使用，認具殺傷力。(二)送鑑手槍(F
    S-9911)1枝 (槍枝管制編號：0000000000號，含彈匣1個)，
    認係改造手槍，由仿BERETTA廠M9型半自動手槍製造之槍枝
    ，換裝土造金屬槍管而成，擊發功能正常，可供擊發適用子
    彈使用，具殺傷力。(三)送鑑手槍(FS-0012)1枝(槍枝管制編
    號：0000000000號，含彈匣1個)，認係改造手槍，由仿FN廠
    半自動手槍製造之槍枝，換裝土造金屬槍管而成，擊發功能
    正常，可供擊發適用子彈使用，認具殺傷力。(四)送鑑八厘米
    子彈半成品1顆，認係非制式子彈，由金屬彈殼組合直徑8.0
    mm金屬彈頭而成，經試射，可擊發，認具殺傷力。(五)送鑑八
    厘米子彈成品5顆：(1)2顆，認均係非制式子彈，由口徑9mm
    制式彈殼組合直徑9.0mm±0.5㎜金屬彈頭而成，採樣1顆試
    射，可擊發，認具殺傷力；(2)2顆，認均係非制式子彈，由
    口徑9 mm制式彈殼組合直徑9.0mm±0.5㎜金屬彈頭而成，底
    火皿均具撞擊痕跡，採樣1顆試射，可擊發，認具殺傷力；
    (3)1顆，認係非制式子彈，由金屬彈殼組合直徑9.0 mm金屬
    彈頭而成，經試射，可擊發，認具殺傷力。(六)送鑑八厘米改
    造槍管2枝，均係土造金屬槍管半成品，有該局100年1月11
    日刑鑑字第0990178583號槍彈鑑定書及槍彈照片22張附卷可
    參(見偵查卷第34至38頁)，是扣案如附表編號1.至5.所示之
    改造手槍、子彈均具殺傷力，附表編號6.所示之槍管2枝，
    應屬內政部86年11月24日台 (86)內警字第8670683號公告之
    槍砲主要組成零件之事實，應堪認定。另扣案如附表編號16
    . 所示之武士刀1把，經送臺中縣警察局鑑驗結果，認：刀
    刃長44公分、單面開鋒、刃寬2.6公分、刀柄長20公分、刀
    柄寬2.6公分、刀厚0.6公分，可供雙手握用，屬管制刀械「
    武士刀」，亦有臺中市政府警察局大甲分局99年12月29日中
    市甲警偵字第Ｚ00000000004號函檢附之臺中縣警察局99年12
    月20日中縣警保民字第0990019638號函及鑑驗登記表 (見臺
    灣臺中地方法院檢察署99年度核交字第1621號第4至6頁)存
    卷足憑。綜上各節相互佐證，足認被告之任意性自白核與事
    實相符，應堪採信，本案事證明確，被告犯行堪以認定，應
    予依法論科。
三、論罪量刑之理由：
(一)按刑法上寄藏，係指受寄他人之物，為之隱藏而言；而寄藏
    與持有，均係將物置於自己實力支配之下，僅寄藏必先有他
    人之持有行為，而後始為之受寄代藏而已，故寄藏之受人委
    託代為保管，其保管之本身，亦屬持有，不過，此之持有係
    受寄之當然結果，最高法院著有74年度臺上字第3400號判例
    可資參照。被告楊信皇受「鄭育倉」之委託，保管寄藏如附
    表編號1.至6.所示之改造手槍、子彈及土造金屬槍管，顯非
    為自己持有，法律上自宜僅就被告「寄藏」行為為包括之評
    價，不另就「持有」予以論罪。是核被告楊信皇就犯罪事實
    一所為，係犯槍砲彈藥刀械管制條例第8條第4項之非法寄藏
    可發射子彈具殺傷力之槍枝罪(查槍砲彈藥刀械管制條例第8
    條雖於100年1月5日修正公布，惟係增訂第6項，該條第4項
    並未修正，尚不生法律變更之問題)、同條例第12條第4項之
    非法寄藏子彈罪、同條例第13條第4項之非法寄藏槍砲之主
    要零件罪。又非法持有、寄藏、出借槍砲彈藥刀械等違禁物
    ，所侵害者為社會法益，如所持有、寄藏或出借客體之種類
    相同(如同為手槍，或同為子彈者)，縱令同種類之客體有數
    個(如數枝手槍、數顆子彈)，仍為單純一罪，不發生想像競
    合犯之問題；若同時持有、寄藏或出借二不相同種類之客體
    (如同時持有手槍及子彈)，則為一行為觸犯數罪名之想像競
    合犯(最高法院82年度臺上字第5303號判決意旨參照)。被告
    同時寄藏如附表編號1.至3.所示之改造手槍3枝、附表編號
    4. 、5.所示之非制式子彈6顆、附表編號6.所示之土造金屬
    槍管2枝，分別應僅成立單純一非法寄藏可發射子彈具殺傷
    力之槍枝罪、非法寄藏子彈罪、非法寄藏槍砲之主要零件罪
    ，而不以其所寄藏之改造手槍、子彈、土造金屬槍管數量而
    分別成立數罪；再被告以一寄藏行為，同時地寄藏如附表編
    號1.至3.所示之改造手槍、附表編號4.、5.所示之非制式子
    彈及附表編號6.所示之土造金屬槍管，係以一持有行為同時
    觸犯構成要件相異之數罪，為異種想像競合犯，依刑法第55
    條前段規定，應從一重之槍砲彈藥刀械管制條例第8條第4項
    之非法寄藏可發射子彈具殺傷力之槍枝罪處斷。
(二)次按槍砲彈藥刀械管制條例第15條之加重攜帶刀械罪，就行
    為人對刀械有事實上之管領力而言，固與非法持有無異。然
    該條各款所列情形，係擇危險性較高之非法攜帶刀械行為，
    對其行為之人數或行為之時、地設其規定，法定刑亦較非法
    持有為重。非法攜帶刀械如有該各款所列情形，自應適用該
    條論處，不能僅論以非法持有刀械罪；又按攜帶刀械，當然
    涵蓋持有刀械之行為在內，而其持有係行為之繼續，並非狀
    態之繼續，亦即一經持有，罪即成立，但其完結須繼續至持
    有行為終了之時為止；故持有行為繼續中未經許可攜帶刀械
    ，僅論以刑度較重之攜帶刀械罪，至其犯罪行為完結之時，
    仍視其持有行為何時終了而定(最高法院87年度臺上字第483
    號、97年度臺非字第66號判決意旨參照)。核被告楊信皇就
    犯罪事實二所為，係犯槍砲彈藥刀械管制條例第15條第1款
    、第2款之夜間於公共場所非法攜帶刀械罪。被告於99年10
    月底購入上開武士刀1把後，至99年12月2日晚間7時30分許
    被查獲時止，雖曾於購買當日於夜間在公共場所攜帶之，及
    於被查獲當日將之放置在其所駕駛之車輛內，於夜間駕駛該
    車上街而非法攜帶之，期間並未經許可而持有，惟此一連串
    行為均屬一繼續之行為，亦即被告該些行為應屬實質上一罪
    ，被告非法持有武士刀之行為，應為購入該武士刀當日於夜
    間在東海夜市公共場所攜帶刀械及被查獲當日於夜間在公共
    場所攜帶刀械之行為所吸收，不另論罪 (最高法院82年度臺
    非字第73號判決意旨、司法院(74)廳刑一字第896號函示意
    見參照)。公訴意旨認被告此部分所為，應依槍砲彈藥刀械
    管制條例第14條第3項之非法持有刀械罪處斷，容有未洽，
    然此部分事實業經本院於審理時實質調查，且予以公訴人、
    被告及選任辯護人辯論之機會，對於被告防禦權之行使並無
    妨礙，爰於基本事實同一之範圍內，變更公訴人此部分所引
    之起訴法條。
(三)被告所犯非法寄藏可發射子彈具殺傷力之槍枝罪、夜間於公
    共場所非法攜帶刀械罪，因係於不同時間、以不同方式各別
    取得及持有，取得原因不一，犯意各別，行為互異，應予分
    論併罰。公訴人認被告所犯上開2罪，為想像競合犯，應論
    以一罪，容有誤會，附此敘明。
(四)爰審酌被告未經主管機關許可，受「鄭育倉」委託而為之保
    管寄藏具高度危險性之改造手槍、子彈，復購入屬管制刀械
    之武士刀1把，甚且將上揭管制物品放置在其所駕駛之車輛
    內，攜帶外出持往公共場所，對於社會秩序及民眾安全具有
    潛在威脅及危險，兼衡量其寄藏槍枝、子彈、槍枝主要組成
    零件、持有管制刀械，並未供作任何犯罪行為之用，未因此
    造成公眾或他人之現實之惡害，暨其犯罪之動機、目的僅係
    單純之寄藏、持有，及其犯罪手段尚屬平和、寄藏槍枝、子
    彈之數量、時間之長短及犯罪後坦承犯行，態度尚稱良好等
    一切情狀，分別量處如主文所示之刑，並就有期徒刑部分定
    其應執行之刑，及就併科罰金刑部分，依刑法第42條第3項
    前段之規定，諭知易服勞役之折算標準。
(五)扣案如附表編號1.至3.所示之改造手槍、附表編號5.所示之
    非制式子彈2顆、附表編號6.所示之金屬槍管(槍枝主要零件
    )，均係槍砲彈藥刀械管制條例第4條第1項第1款、第2款所
    稱之槍砲、彈藥，依同條例第5條之規定，非經中央主管機
    關許可不得製造、販賣、運輸、持有及轉讓，係屬違禁物，
    應依刑法第38條第1項第1款之規定，不問屬於被告與否，併
    予宣告沒收。至於扣案經鑑定單位鑑驗試射如附表編號4.所
    示之非制式子彈半成品1顆、附表編號5.所示之非制式子彈3
    顆，均因鑑驗試射而僅餘彈殼，已失其子彈之結構及性能，
    堪認已耗損而無殺傷力，非屬違禁物；另警方於上揭時地查
    獲被告時，同時查扣如附表編號7.至14.所示不具殺傷力之
    子彈、槍彈零件及工具，被告供稱係鄭育倉於委託其保管附
    表編號1.至6.所示改造手槍、子彈及金屬槍管時一併交付，
    非其所有之物，此經被告於本院審理時供明在卷(見本院卷
    第43頁背面)，且無證據足認為被告所有供犯罪所用或犯罪
    預備之物，亦非違禁物，爰均不併為沒收之諭知。
四、應適用之法條：
    依刑事訴訟法第299條第1項前段、第300條，槍砲彈藥刀械
    管制條例第8條第4項、第12條第4項、第13條第4項、第15條
    第1款、第2款，刑法第11條前段、第55條前段、第51條第5
    款、第42條第3項前段、第38條第1項第1款，判決如主文。
本案經檢察官陳興男到庭執行職務。
中    華    民    國   100    年    11    月    30    日
                  刑事第十七庭審判長法  官  廖純卿
                                    法  官  呂綺珍
                                    法  官  簡芳潔
以上正本證明與原本無異。
如不服本判決應於收受送達後10日內向本院提出上訴書狀，並應
敘述具體理由；其未敘述上訴理由者，應於上訴期間屆滿後20日
內向本院補提理由書（均須按他造當事人之人數附繕本）「切勿
逕送上級法院」。
                                    書記官  余怜儀
中    華    民    國   100    年    11    月    30    日
附表：
┌──┬──────────────────┬──────────────────┐
│編號│扣案物品名稱及數量                  │備註                                │
├──┼──────────────────┼──────────────────┤
│ 1. │仿BERETTA廠84型半自動手槍製造，換裝 │送鑑手槍(FS-9708)1枝，認係改造手槍，│
│    │土造金屬槍管而成之改造手槍1枝(槍枝管│由仿BERETTA廠84型半自動手槍製造之槍 │
│    │制編號：0000000000號，含彈匣1個)    │枝，換裝土造金屬槍管而成，擊發功能正│
│    │                                    │常，可供擊發適用子彈使用，認具殺傷力│
│    │                                    │。                                  │
├──┼──────────────────┼──────────────────┤
│ 2. │仿BERETTA廠M9型半自動手槍製造，換裝 │送鑑手槍(FS-9911)1枝，認係改造手槍，│
│    │土造金屬槍管而成之改造手槍1枝(槍枝管│由仿BERETTA廠M9型半自動手槍製造之槍 │
│    │制編號：0000000000號，含彈匣1個)    │枝，換裝土造金屬槍管而成，擊發功能正│
│    │                                    │常，可供擊發適用子彈使用，認具殺傷力│
│    │                                    │。                                  │
├──┼──────────────────┼──────────────────┤
│ 3. │仿FN廠製半自動手槍製造，換裝土造金屬│送鑑手槍(FS-0012)1枝，認係改造手槍，│
│    │槍管而成之改造手槍1支(槍枝管制編號：│由仿FN廠半自動手槍製造之槍枝，換裝土│
│    │0000000000號，含彈匣1個)            │造金屬槍管而成，擊發功能正常，可供擊│
│    │                                    │發適用子彈使用，認具殺傷力。        │
├──┼──────────────────┼──────────────────┤
│ 4. │八厘米子彈半成品1顆(經試射用罄)     │認係非制式子彈，由金屬彈殼組合直徑8.│
│    │                                    │0mm金屬彈頭而成，經試射，可擊發，認 │
│    │                                    │具殺傷力。                          │
├──┼──────────────────┼──────────────────┤
│ 5. │八厘米子彈成品5顆(其中3顆經試射用罄)│(1)2顆，認均係非制式子彈，由口徑9mm制│
│    │                                    │  式彈殼組合直徑9.0mm±0.5㎜金屬彈頭│
│    │                                    │  而成，採樣1顆試射，可擊發，認具殺 │
│    │                                    │  傷力。                            │
│    │                                    │(2)2顆，認均係非制式子彈，由口徑9mm制│
│    │                                    │  式彈殼組合直徑9.0mm±0.5㎜金屬彈頭│
│    │                                    │  而成，底火皿均具撞擊痕跡，採樣1顆 │
│    │                                    │  試射，可擊發，認具殺傷力。        │
│    │                                    │(3)1顆，認係非制式子彈，由金屬彈殼組 │
│    │                                    │  合直徑9.0mm金屬彈頭而成，經試射， │
│    │                                    │  可擊發，認具殺傷力。              │
├──┼──────────────────┼──────────────────┤
│ 6. │八厘米改造槍管2枝                   │認係土造金屬槍管半成品。            │
├──┼──────────────────┼──────────────────┤
│ 7. │八厘米子彈半成品13顆                │認均非制式子彈，由金屬彈殼組合直徑8m│
│    │                                    │m±0.5㎜金屬彈頭而成，經檢視，內均不│
│    │                                    │具底火、火藥，依現狀，認不具殺傷力。│
├──┼──────────────────┼──────────────────┤
│ 8. │八厘米子彈成品10顆                  │(1)7顆，認均係非制式子彈，由金屬彈殼 │
│    │                                    │  組合直徑9.0mm±0.5㎜金屬彈頭而成，│
│    │                                    │  採樣2顆試射，無法擊發，認不具殺傷 │
│    │                                    │  力。                              │
│    │                                    │(2)3顆認均係非制式子彈，由金屬彈殼組 │
│    │                                    │  合直徑7.9mm±0.5㎜金屬彈頭而成，採│
│    │                                    │  樣1顆試射，無法擊發，認不具殺傷力 │
│    │                                    │  。                                │
├──┼──────────────────┼──────────────────┤
│ 9. │彈殼4包(82顆)                       │均係非制式金屬彈殼。                │
├──┼──────────────────┼──────────────────┤
│10. │彈頭1包(66顆)                       │均非制式金屬彈頭。                  │
├──┼──────────────────┼──────────────────┤
│11. │八厘米改造槍管1枝                   │係金屬槍管(內具阻鐵)。              │
├──┼──────────────────┼──────────────────┤
│12. │零件3包                             │認分係金屬棒、非制式彈殼之金屬底座( │
│    │                                    │銅色19個、銀色19個)、金屬底火連桿(10│
│    │                                    │9顆)。                              │
├──┼──────────────────┼──────────────────┤
│13. │工業用子彈4包(161顆)                │認均係口徑0.22吋之建築工業用彈，不具│
│    │                                    │金屬彈頭，不具殺傷力。              │
├──┼──────────────────┼──────────────────┤
│14. │槍枝零件1盒                         │係金屬抓子鉤、金屬彈簧30個、金屬棒等│
│    │                                    │物，非屬內政部86年11月24日台(86)內警│
│    │                                    │字第8670683號公告之槍砲主要組成零件 │
│    │                                    │。                                  │
├──┼──────────────────┼──────────────────┤
│15. │手提式電動鑽具組1組、銼刀組1組 (內有│                                    │
│    │銼刀7支、鐵銼1支、鐵勺1支、刷子1支) │                                    │
│    │、游標卡尺1支、研磨鑽頭1批、小螺絲起│                                    │
│    │子組1組、攜型夾1個、鐵材2個         │                                    │
├──┼──────────────────┼──────────────────┤
│16. │武士刀1把                           │刀刃長44公分、單面開鋒、刃寬2.6公分 │
│    │                                    │、刀柄長20公分、刀柄寬2.6公分、刀厚 │
│    │                                    │0.6公分，可供雙手握用，屬管制刀械「 │
│    │                                    │武士刀」。                          │
└──┴──────────────────┴──────────────────┘
附錄論罪科刑法條全文：
槍砲彈藥刀械管制條例第8條
未經許可，製造、販賣或運輸鋼筆槍、瓦斯槍、麻醉槍、獵槍、
空氣槍或第4條第1項第1款所定其他可發射金屬或子彈具有殺傷
力之各式槍砲者，處無期徒刑或5年以上有期徒刑，併科新臺幣1
千萬元以下罰金。
未經許可，轉讓、出租或出借前項所列槍枝者，處5年以上有期
徒刑，併科新臺幣1千萬元以下罰金。
意圖供自己或他人犯罪之用，而犯前二項之罪者，處無期徒刑或
7年以上有期徒刑，併科新臺幣1千萬元以下罰金。
未經許可，持有、寄藏或意圖販賣而陳列第1項所列槍枝者，處3
年以上10年以下有期徒刑，併科新臺幣7百萬元以下罰金。
第1項至第3項之未遂犯罰之。
犯第1項、第2項或第4項有關空氣槍之罪，其情節輕微者，得減
輕其刑。
槍砲彈藥刀械管制條例第12條
未經許可，製造、販賣或運輸子彈者，處1年以上7年以下有期徒
刑，併科新台幣500萬元以下罰金。
未經許可，轉讓、出租或出借子彈者，處6月以上5年以下有期徒
刑，併科新台幣300萬元以下罰金。
意圖供自己或他人犯罪之用，而犯前二項之罪者，處3年以上10
年以下有期徒刑，併科新台幣700萬元以下罰金。
未經許可，持有、寄藏或意圖販賣而陳列子彈者，處5年以下有
期徒刑，併科新台幣300萬元以下罰金。
第1項至第3項之未遂犯罰之。
槍砲彈藥刀械管制條例第13條
未經許可，製造、販賣或運輸槍砲、彈藥之主要組成零件者，處
3年以上10年以下有期徒刑，併科新台幣700萬元以下罰金。
未經許可，轉讓、出租或出借前項零件者，處1年以上7年以下有
期徒刑，併科新台幣500萬元以下罰金。
意圖供自己或他人犯罪之用，而犯前2項之罪者，處5年以上有期
徒刑，併科新台幣1000萬元以下罰金。
未經許可，持有、寄藏或意圖販賣而陳列第1項所列零件者，處6
月以上5年以下有期徒刑，併科新台幣300萬元以下罰金。
第1項至第3項之未遂犯罰之。
槍砲彈藥刀械管制條例第15條
未經許可攜帶刀械而有下列情形之一者，處2年以下有期徒刑：
一、於夜間犯之者。
二、於車站、埠頭、航空站、公共場所或公眾得出入之場所犯之
    者。
三、結夥犯之者。